臺灣高等法院交通事件裁定　　　　　　　　　　　　九十三年度交抗字第三六三號
　　抗　告　人
　　即受處分人　　康普企業有限公司
　　代　表　人　　甲○○
右抗告人因違反道路交通管理處罰條例案件，不服台灣台北地方法院中華民國九十三
年四月二十九日裁定（九十二年度交聲字第一二一一號），提起抗告，本院裁定如左
：
    主  文
抗告駁回。
    理  由
一、原裁定略以：受處分人康普企業有限公司所有之車牌號碼ＢＹ｜一五六五號自用
    小客車，於民國（下同）九十二年二月十五日上午十時三十八分許，行經臺北縣
    新店市景美橋頭與順安街口，因行車速度超過規定之最高時速五十公里，而經臺
    北縣政府警察局設置於該處之自動測速照相儀器拍攝採證，經微電腦測出時速為
    六十四公里，遂以受處分人有違反道路交通管理處罰條例第四十條第一項之超速
    違規行為逕行掣單舉發，經將舉發通知單送達受處分人後，受處分人於應到案日
    期（九十二年四月四日）前之九十二年四月三日向原處分機關提出申訴，惟並未
    同時告知處罰機關實際之違規駕駛人，經原處分機關請舉發單位調查結果，仍認
    受處分人所有前揭車號汽車確有前開違規行為，原處分機關乃依道路交通管理處
    罰條例第四十條第一項、第八十五條第三項、處理細則第四十四條第一項暨基準
    表之規定，於九十二年五月二十三日以北市裁三字第車裁二二｜ＣＧ00000
    00號裁決書裁處車輛所有人即受處分人罰鍰一千七百元在案。受處分人雖稱該
    測速器可經由人為調整，故不準確，該不真實之證據不具有法定證據力云云而聲
    明異議。惟查該違規事實，有臺北縣政府警察局於該路段設置之微電腦自動測速
    照相儀器所拍攝之採證照片二張附卷可稽，經函詢該局採證照片上所顯示之各數
    字代表意義需電腦自動測速照相儀器係違規車輛駛壓過感應圈始能啟動拍攝第一
    、二張照片，並被微電腦測出時速為六十四公里，儀器有故障立即停機並停止拍
    攝，當時儀器正常運作無故障等語。本件違規事證明確，因而駁回受處分人之異
    議。
二、抗告意旨略以：按速度計算公式為行走距離除以秒差，此為國中教育必備之常識
    。台北縣警察局北警交字第○九二○○二八八四六號函中已自承秒差可調整，故
    六四公里的時速亦可被調整，故採證證據所示速度不可靠，且可以實際速度實際
    丈量求得真實數據，原裁定法官對證據無辨明之能力，又不尋求有辯明力之機關
    協助，原法官以不真實之證據而為之裁定應為無效。其遽採信台北縣警察局對證
    據不實的闡述，難以臣服，爰依法提起抗告云云。
三、按汽車駕駛人，行車速度，超過規定之最高時速，或低於規定之最低時速，處新
    臺幣（下同）一千二百元以上二千四百元以下罰鍰，道路交通管理處罰條例第四
    十條第一項定有明文；又汽車之駕駛人行車速度超過規定之最高時速未滿二十公
    里為警舉發者，而在舉發通知單上所載之應到案日期前到案聽候裁決，經主管機
    關調查後仍認定其有違規停車之行為者，依違反道路交通管理事件統一裁罰基準
    及處理細則（下稱處理細則）第四十四條第一項及違反道路交通管理事件統一裁
    罰基準表（下稱基準表）之規定，須對該違規駕駛人處以一千七百元之罰鍰。另
    按汽車駕駛人之違規行為經以科學儀器取得證據資料，當場不能或不宜攔截製單
    舉發者，得對於汽車所有人逕行舉發處罰，道路交通管理處罰條例第七條之二第
    一項第六款規定甚明。
四、經查，本件受處分人在前揭路段超速行駛之違規事實，有臺北縣政府警察局於該
    路段設置之微電腦自動測速照相儀器所拍攝之採證照片二張附卷可稽，經原審函
    詢該局採證照片上所顯示之各數字代表意義為何，該局函覆稱：查本微電腦自動
    測速照相儀器係違規車輛駛壓過感應圈始能啟動拍攝第一、二張照片，並被微電
    腦測出時速為六十四公里，依據採證照片，正上方黑框內數據，上一行為違規時
    間年、月、日、時、分，中欄左邊為車道別，一表示內側車道，二表示中線車道
    ，三表示外側車道，及第一張與第二張拍攝時差○‧八秒，中欄右邊為感應圈之
    距離二○○ＣＭ，下欄左邊為案件流水號碼，右邊第一張顯示一四五五為拍攝地
    點代號，第二張顯示Ｖ＝六四為時速六十四公里，查違規地點每車道各埋設感應
    線圈，儀器偵測違規超速時會判別何車道違規行為，且微電腦自動測速照相儀器
    內顯示車道別，若其他車道車輛有同時違規行為會被儀器偵測並拍攝第三張照片
    ，查本案ＢＹ─一五六五號車，違規時行駛第一車道（即內側車道），其他車道
    車輛並無違規超速行為等語，有臺北縣政府警察局九十三年四月十二日北警交字
    第○九三○○四六六八三號函一紙在卷可稽（見原審卷第三十六頁）；另依卷內
    該局九十二年四月二十三日北警交字第○九二○○二八八四六號函，亦載稱：本
    案違規係經精密微電腦自動照相儀器所拍攝，採證相片內顯示○‧八秒係兩張照
    片拍攝秒差，與計算方法無關，儀器有故障立即停機並停止拍攝，當時儀器正常
    運作無故障等語（見原審卷第十三、十四頁）。是依前揭舉發單位函文所示，兩
    張照片間之拍攝秒差與時速之計算方法並無關連，況依二張舉發照片內受處分人
    前揭車輛與其他車輛之前後相對位置以觀，受處分人之車輛明顯較其他車道之車
    輛行駛速度為快，而該路段係臺北縣新店市景美橋之下橋處，應屬車輛速度較快
    之路段。受處分人被測得時速六十四公里，與一般經驗法則相符。本件既經微電
    腦自動測速照相儀器之科學方法拍攝採證，且無何等故障或誤判情事，所為之採
    證照片當然足以援為舉發本件違規行為之證據，受處分人空言辯稱測速儀器不準
    ，自不足採信。本件違規事證明確，受處分人前揭超速違規行為堪以認定；原審
    因而駁回受處分人之異議，經本院核無不合，受處分人抗告質疑所測儀器不準確
    ，而指摘原裁定不當，核無理由，應予駁回。
據上論結，應依道路交通管理處罰條例第八十九條，道路交通案件處理辦法第二十六
條，刑事訴訟法第四百十二條，裁定如主文。
中　　　華　　　民　　　國　　九十三　　年　　七　　　月　二十一　　　　日
                              台灣高等法院交通法庭
                                  審判長法  官  許  增  男
                                        法  官  謝  靜  恒
                                        法  官  周  煙  平
右正本證明與原本無異。
不得再抗告。
                                        書記官  蕭  麗  珍
中　　　華　　　民　　　國　　九十三　　年　　　七　　　月　　二十二　　日
